【裁判字號】    88,上易,3203
【裁判日期】    890222
【裁判案由】    違反臺灣省內菸酒專賣暫行條例
【裁判全文】
臺灣高等法院臺中分院刑事判決          民國八十八年度上易字第三二○三號
    上  訴  人
    即  被  告  乙○○
右上訴人，因違反臺灣省內菸酒專賣暫行條例案件，不服台灣台中地方法院八十八年
度易字第一三二三號，中華民國八十八年十一月十日第一審判決（起訴案號：台灣台
中地方法院檢察署八十八年度偵字第二四五二號，移送併辦案號：同署同年度偵字第
三○四一、四○三七號），提起上訴，本院判決如左：
    主      文
上訴駁回。
    事實及理由
一、本案經本院審理結果，認第一審判決認事用法及量刑均無不當，應予維持，並引
    用第一審判決書記載之事實、證據及理由（如附件）。
二、上訴人即被告乙○○在本院未提出其他有利之證據及辯解，其上訴無理由，應予
    駁回。
三、據上論斷，應依刑事訴訟法第三百七十三條、第三百六十八條，判決如主文。
本案經檢察官甲○○到庭執行職務。
中      華      民      國    八十九     年      二月    廿二    日
                                  臺灣高等法院臺中分院刑事第九庭
                                        審判長法  官  胡  森  田
                                              法  官  蕭  錦  鍾
                                              法  官  黃  日  隆
右正本證明與原本無異。
不得上訴。
                                              書記官  林  端  容
中      華      民      國    八十九     年      二       月    廿三    日
                                                                        Ｑ
臺灣臺中地方法院刑事判決                        八十八年度易字第一三二三號
    公  訴  人  臺灣台中地方法院檢察署檢察官
    被      告  乙○○  男  三十五歲（民國○○○年○○月○○日生）
                        籍設台中縣豐原市○○路一九０號
                        現居台中縣豐原市○○街五十一巷二十二號
                        身分證統一編號：Ｍ一二八四七八一三號
    選任辯護人  阮春龍律師
右列被告因違反台灣省內菸酒專賣暫行條例案件，經檢察官聲請以簡易判決處刑（八
十八年度偵字第二四五二號）及移送併辦（八十八年度偵字第三０四一、四０三七號
），本院認為不宜，改依通常程序審理，判決如左：
    主  文
乙○○連續販賣未貼專賣憑證之菸類，處有期徒刑柒月。如附表一、二所示未貼專賣
憑證之菸類及酒類，均沒收。
    事  實
一、乙○○自民國七十九年間起迄八十四年間，有六次違反臺灣省內菸酒專賣暫行條
    例之前科，並於八十五年間又因違反懲治走私條例及上開條例之案件，為本院判
    處有期徒刑一年六月，緩刑五年確定，現仍在緩刑期間。詎乙○○毫不以為意，
    又基於營利之概括犯意，先於八十八年一月十八日下午五時許，在台中縣沙鹿鎮
    鹿寮里大廣三量販店附近，向某自稱「何先生」之不詳姓名成年男子，以每條新
    台幣（下同）三百九十元之價格，販入如附表一所示未貼專賣憑證之ＭＩＬＤＳ
    ＥＶＥＮ牌洋菸，共計九萬七千五百元，並計畫以每條洋菸四百元之價格，向台
    中縣海線一帶之檳榔攤兜售牟利；迨至同日晚間八時十分許，乙○○以ＱＶ─三
    ０四八號自用小客車載運上開洋菸行經台中縣清水鎮省道台一線南下一五七公里
    處，為警查獲，並扣得該批洋煙。乙○○復明知陳翊翔（已為本院八十八年度訴
    字第三九九號判決確定）亦意圖營利，前於八十八年一月二十四日晚間八時許，
    在台中縣沙鹿鎮○○路八十六之二號陳翊翔經營之吉美洋行內，向年籍不詳之李
    姓成年男子，以總價新臺幣三百四十五萬元，販入詳如附表二所示未貼專賣憑證
    之ＭＩＬＤＳＥＶＥＮ牌、ＤＡＶＩＤＯＦＦ牌、ＫＩＮＧＥＤＷＡＲＤ牌、Ｇ
    ＵＤＡＮＧＧＡＲＡＭ等洋菸、外銷免稅長壽牌菸及塞外茅臺、湘泉、瀘州老窖
    等大陸酒，並將上開菸、酒運至台中縣梧棲鎮○○路○段三三六巷十三號倉庫藏
    置，等待時機賣出，竟基於幫助陳翊翔便於出售上開菸、酒之犯意，於八十八年
    一月二十五日下午二時三十分許，駕駛陳翊翔所有之車牌ＱＳ－八一四一號自小
    貨車至上開倉庫，並協助陳翊翔將菸、酒搬上自小貨車，俾陳翊翔駕駛該部自小
    貨車外出兜售；嗣於八十八年一月二十五日下午三時許，乙○○與陳翊翔於上述
    倉庫搬運菸、酒時，為警當場查獲，並扣得如附表二所示未貼專賣憑證之菸類及
    酒類。
二、案經台灣省政府警政廳公路警察大隊第二隊報請台灣台中地方法院檢察署檢察官
    偵查後聲請簡易判決處刑及該署檢察官移送併辦。
    理  由
一、訊據被告乙○○就其意圖營利，於八十八年一月十八日下午五時許，在台中縣沙
    鹿鎮鹿寮里大廣三量販店附近，販入如附表一所示未貼專賣憑證洋菸之舉，雖坦
    承不諱在卷，惟矢口否認幫助陳翊翔販賣未貼專賣憑證之菸類及酒類，辯稱陳某
    獨資經營吉美洋行，被告既無出資，復無參與經營，更未受僱於吉美洋行，被告
    於八十八年一月二十五日前往右開倉庫，僅欲將該部自小貨車返還陳某而已，並
    不知陳某搬上自小貨車之菸、酒未貼專賣憑證云云。經查：
    （一）被告基於營利之犯意，於八十八年一月十八日下午五時許，在台中縣沙鹿
          鎮鹿寮里大廣三量販店附近，向年籍不詳之成年何姓男子販入如附表一所
          示未貼專賣憑證之洋煙，擬向台中縣海線一帶之檳榔攤兜售牟利之犯行，
          有扣案如附表一所示之洋煙可證，核與其自白相符，事證明確，其此部分
          犯行足堪認定。
    （二）又陳翊翔於前述時、地販賣未貼專賣憑證菸類及酒類之犯行，經本院調閱
          八十八年度訴字第三九九號懲治走私條例案件卷宗，查悉陳某坦承不諱，
          復有扣案如附表二所示之菸類及酒類可憑，其中就扣案外銷免稅長壽菸部
          分，臺灣省菸酒公賣局生產之外銷免稅香菸包括透過貿易商出口外銷及在
    中正、小港國際機場免稅菸酒供應處銷售，依現行規定，外銷後不得回銷
          國內且該局外銷菸生產後並未直接在國內販賣，有臺灣省菸酒公賣局八十
          八年三月二十六日八八公外字第０七二０一號函附於本院上開懲治走私條
          例案件卷宗可參（見第二八至二九頁），足徵陳翊翔販入外銷免稅長壽菸
          部分，亦屬販賣未貼專賣憑證之菸類，其犯行堪以認定。復據陳翊翔於該
          案警訊中起即供稱如附表二所示之菸、酒均為其所有，係向不詳姓名之成
          年李姓男子所購入，並無雇用被告乙○○幫忙搬運（八十八年度偵字三０
          四一號卷第九頁背面、三十七頁、四十八頁，本院八十八年度訴字三九九
          號卷二一頁）；而被告於警、偵訊中亦供承陳翊翔並無央其幫忙搬運如附
          表二所示之菸、酒類，惟因與陳某為朋友關係，確有幫忙搬運至自小貨車
          內（八十八年度偵字三０四一號卷第十一頁背面、四七頁背面），二人所
          供互核並無不合，被告所言幫忙之語，固堪採信；惟被告於本院審理中供
          認當初即知所搬運者乃未貼專賣憑證之菸酒（本院八十八年十月一日筆錄
          ），再參酌陳翊翔曾於偵訊中供稱：「（問：與乙○○打算將走私貨物載
          去那裡？）打算裝在小貨車上沿途叫賣。」等語（八十八年度偵字三０四
          一號卷四八頁背面），顯見被告當日明知陳翊翔欲將如附表二所示菸、酒
          運出販售，而基於助其販售之意，將該部自小貨車開往該處倉庫，並搬貨
          上車，故其此部分幫助販賣未貼專賣憑證之菸、酒類之犯行，亦事證明確
          ，堪以認定。
二、核被告乙○○所為，係犯臺灣省內菸酒專賣暫行條例第三十七條第五款之販賣未
    貼專賣憑證之菸類及酒類罪。其八十八年一月十八日販賣之犯行，與八十八年一
    月二十五日幫助販賣之犯行，時間緊接，所犯構成要件相同，顯係基於概括之犯
    意反覆為之，為連續犯，應論以販賣未貼專賣憑證之菸類一罪，並加重其刑。爰
    審酌被告自七十九年來，已有六次違反臺灣省內菸酒專賣暫行條例之前科，此有
    台灣台中地方法院檢察署刑案資料查註紀錄表及本院被告全國前案紀錄表各一份
    附卷可稽，竟不足使其心生警惕，顯有加重刑度之必要，及其犯罪之動機、目的
    、手段、所生危害、犯後態度等一切情狀，量處如主文所示之刑。至如附表一、
    二所示之物，應依臺灣省內菸酒專賣暫行條例第四十條第一款之規定宣告沒收。
三、八十八年度偵字第三０四一、四０三七號移送併辦部分，因與本件公訴人所起訴
    者，具有連續犯之裁判上一罪或同一事事實之關係，乃同一案件，為起訴效力所
    及，本院自得併予審理，附此敘明。
據上論斷，應依刑事訴訟法第四百五十二條、第二百九十九條第一項前段，臺灣省內
菸酒專賣暫行條例第三十七條第五款、第四十條第一款，刑法第十一條前段、第五十
六條，罰金罰鍰提高標準條例第一條前段，判決如主文。
中      華      民      國      八十八      年      十一    月    十    日
                                        法  官   莊  深  淵
右正本證明與原本無異。
如不服本判決，應於送達後十日內向本院提出上訴狀（須附繕本），上訴於台灣高等
法院台中分院。
                                        書記官
中      華      民      國      八十八      年      十一    月    十    日
附錄論罪科刑法條
臺灣省內菸酒專賣暫行條例第三十七條：有左列行為之一者，處一年以下有期徒刑、
拘役或科或併科五千元以下罰金。
  五、違反第三十條之規定，販賣或轉讓未貼專賣憑證之菸類或酒類者。
附表一：
名稱    品    名                   數      量
菸類  ＭＩＬＤ  ＳＥＶＥＮ牌            十箱（二百五十條）
附表二
（一）、菸類：
編號    品    名                          數      量
(1)    ＤＡＶＩＤＤＯＦＦ牌              五萬九千零九十包
(2)    ＭＩＬＤ  ＳＥＶＥＮ牌            八千六百九十九包
(3)    ＫＩＮＧ  ＥＤＷＡＲＤ牌          一萬六千八百包
(4)    ＧＵＤＡＮＧ  ＧＡＲＡＭ牌        一千五百四十包
(5)    外銷免稅長壽牌菸                  二百罐
（二）、酒類：
編號    品    名                          數      量
(1)      塞外茅臺                        二百十六瓶
(2)      湘泉                            九十六瓶
(3)      瀘州老窖                        七十二瓶


司法院資訊處製作；財團法人民間司法改革基金會備份。
